臺灣士林地方法院刑事判決
111年度審金訴字第1090號
公  訴  人  臺灣士林地方檢察署檢察官
被      告  盧廷軍



上列被告因詐欺等案件，經檢察官提起公訴（111年度偵字第210
34號），被告於本院準備程序時就被訴事實為有罪陳述，經本院
合議庭裁定由受命法官獨任改行簡式審判程序審理，並判決如下
：
    主  文
盧廷軍犯三人以上共同詐欺取財罪，處有期徒刑壹年貳月。
扣案之行動電話壹支沒收；未扣案之犯罪所得新臺幣貳仟元沒收
，於全部或一部不能沒收或不宜執行沒收時，追徵其價額。
    事實及理由
一、本案被告盧廷軍所犯者為死刑、無期徒刑、最輕本刑為3年
    以上有期徒刑以外之罪，且非高等法院管轄之第一審案件，
    而被告於本院準備程序時就被訴事實為有罪之陳述，經告知
    簡式審判程序之旨，並聽取被告及檢察官之意見後，本院裁
    定改行簡式審判程序。又依刑事訴訟法第273條之2、同法第
    159條第2項之規定，簡式審判程序不適用傳聞法則有關限制
    證據能力之相關規定，合先敘明。
二、本件犯罪事實、證據及適用之法條，除補充被告盧廷軍於本
    院之自白、卷附之搜索扣押筆錄及被害人放置環保袋地點照
    片為證據，及起訴書證據清單2所載「中國信託銀行自動提
    款機交易明細、購買MYCARD點數之發票各1紙」應更正為「
    手機顯示ATM跨提截圖畫面」外，其餘均引用起訴書之記載
    （如附件）。
三、爰審酌被告不思以正途賺取錢財，貪圖不勞而獲，竟加入本
    案詐欺集團擔任之車手工作，且製造金流之斷點，掩飾、隱
    匿詐欺犯罪所得，造成犯罪偵查困難，助長詐欺及洗錢犯罪
    風氣，危害交易秩序及社會治安，所為實應嚴懲。惟念被告
    犯後坦承犯行，並考量其之前曾因詐欺、酒駕涉犯公共危險
    及違反毒品危害防制條例等案件遭法院判刑並執行之前科素
    行，有臺灣高等法院前案紀錄表可佐，及本案犯罪之動機、
    手段、與詐欺集團之分工及參與情節、被害人陳逸凌遭詐騙
    之財物、所生危害、被告迄未賠償被害人損失、被告就洗錢
    部分自白，符合洗錢防制法第16條第2項減刑要件，兼衡其
    自陳國中畢業之智識程度、未婚、無子女、入所前從事油漆
    工之家庭生活及經濟狀況等一切情狀，量處如主文所示之刑
    。　　　
四、沒收
　㈠按供犯罪所用、犯罪預備之物或犯罪所生之物，屬於犯罪行
    為人者，得沒收之，刑法第38條第2項前段定有明文。扣案
    之行動電話1支，係本案詐欺集團交給被告使用，屬被告所
    有供本案犯罪所用之物，業據被告於警詢中供承在卷，爰依
    刑法第38條第2項前段規定宣告沒收。
　㈡按犯罪所得，屬於犯罪行為人者，沒收之。但有特別規定者
    ，依其規定。前2項之沒收，於全部或一部不能沒收或不宜
    執行沒收時，追徵其價額，刑法第38條之1第1項、第3項定
    有明文。查被告於警詢及偵查中均供稱其本案獲得之報酬為
    新臺幣2千元等語（見偵卷第22、78頁），此為被告之犯罪
    所得，雖未扣案，仍應依前開規定宣告沒收，於全部或一部
    不能沒收或不宜執行沒收時，追徵其價額。
五、依刑事訴訟法第273條之1第1項、第299條第1項前段、第310
    條之2、第454條第2項，判決如主文。
六、如不服本判決，得自判決書送達後20日內，具狀向本院提起
    上訴。
本案經檢察官鄭世揚提起公訴，檢察官郭季青到庭執行職務。
中　　華　　民　　國　　111 　年　　12　　月　　14　　日
                  刑事第十一庭法  官  李世華
以上正本證明與原本無異。
如不服本判決應於收受判決後20日內向本院提出上訴書狀，並應
敘述具體理由；其未敘述上訴之理由者，應於上訴期間屆滿後20
日內向本院補提理由書（均須按他造當事人之人數附繕本），切
勿逕送上級法院。因疫情而遲誤不變期間，得向法院聲請回復原
狀。
                             書記官  吳琛琛
中　　華　　民　　國　　111 　年　　12　　月　　15　　日
附錄本案論罪科刑法條全文：
洗錢防制法第14條
中華民國刑法第339條之4
附件：
臺灣士林地方檢察署檢察官起訴書
                                    111年度偵字第21034號
　　被　　　告　盧廷軍　男　38歲（民國00年0月00日生）
　　　　　　　　　　　　住○○市○鎮區○○路0段000巷0號
　　　　　　　　　　　　國民身分證統一編號：Z000000000號
上列被告因詐欺等案件，已經偵查終結，認應提起公訴，茲將犯
罪事實及證據並所犯法條分敘如下：
　　　　犯罪事實
一、盧廷軍自民國111年7月起，加入年籍不詳綽號「叔叔」之人
    所屬之詐欺集團，擔任依指示至特定地點拿取及轉交款項之
    「車手」，每次可獲取新臺幣（下同）2000元之報酬。於民
    國111年8月25日，盧廷軍與該詐欺集團其他成員，共同意圖
    為自己不法之所有，基於3人以上共同犯詐欺取財、掩飾或
    隱匿特定犯罪所得去向而洗錢之犯意聯絡，由詐欺集團內之
    不詳成員致電陳逸凌，佯稱「你弟弟私吞幫派毒品遭限制行
    動，需賠償10萬元方可獲釋」云云，致陳逸凌陷於錯誤，依
    該詐騙集團成員指示，將現金9萬5000元、面額5000元之遊
    戲點數卡1張及家中金飾以環保袋包裝後，放置在臺北市北
    投區明德路與懷德街48巷口處，盧廷軍則於同日11時37分，
    依「叔叔」之指示，前往上址拿取該環保袋後，再藏放至其
    指定之位置，以此方式掩飾、隱匿上開犯罪所得之本質、來
    源及去向。嗣陳逸凌察覺有異，而報警處理，經調閱監視器
    影像畫面後，循線查知盧廷軍涉有重嫌，並於111年9月15日
    17時45分許，持拘票至盧廷軍位於桃園市○鎮區○○路0段000
    巷0號住所執行拘提，而查悉上情。
二、案經臺北市政府警察局北投分局報告偵辦。
　　　　證據並所犯法條
一、證據清單及待證事實：
編號 證據名稱 待證事實 1 被告盧廷軍於警詢時及偵查中之自白 被告坦承加入綽號「叔叔」之人所屬詐欺集團，以每次2000元之代價擔任車手，並於上開時地，拿取被害人陳逸凌所放置，裝有現金9萬5000元、面額5000元之遊戲點數卡1張及金飾之環保袋後，另行藏放至詐欺集團指定地點之事實。 2 1.被害人陳逸凌於警詢時之指訴 2.內政部警政署反詐騙諮詢專線紀錄表1紙 3.臺北市政府警察局北投分局永明派出所受理案件證明單 4.中國信託銀行自動提款機交易明細、購買MYCARD點數之發票各1紙 證明被害人遭詐欺之事實。 3 臺北市○○區○○路000號、臺北市北投區明德路與東陽街口、臺北市○○區○○路000巷00號、北市○○區○○街00巷0號、臺北市○○區○○街00巷00號、臺北市○○區○○街00號、臺北市○○區○○街00號、臺北市○○區○○街00號附近監視器畫面翻拍照片共14張 證明被害人於上開時間，至上開地點放置上開財物後，被告隨即搭乘計程車，至相同地點拿取被害人所放置之物品，過程中並持續使用手機接收詐欺集團成員指示之事實。 4 被告通訊軟體群組對話翻拍照片4張 證明被告擔任上開詐欺集團車手之事實。 
二、核被告所為，係犯刑法第339條之4第1項第2款之三人以上共
    犯詐欺取財罪嫌及洗錢防制法第14條第1項一般洗錢罪嫌。
    被告與真實姓名年籍均不詳、綽號「叔叔」之人及其所屬詐
    欺集團成年成員間，就上開犯行，有犯意聯絡及行為分擔，
    請依刑法第28條規定論以共同正犯。又被告以一行為觸犯上
    開2罪名，為想像競合犯，請從一重之洗錢防制法第14條第1
    項一般洗錢罪處斷。被告前開犯罪所得，請依法宣告沒收，
    於全部或一部不能沒收或不宜執行沒收時，追徵其價額。
三、依刑事訴訟法第251條第1項提起公訴。
　　此　致
臺灣士林地方法院
中　　華　　民　　國　 111　　年　　10　　月　　11　　日
　　　　　　　　　　　　　　檢察官      鄭世揚
本件正本證明與原本無異
中　　華　　民　　國　 111　　年　　10　　月　　20　　日
                            書記官      曾于倫